# 请教陈版划拨特许经营权问题

提问人：calvin923 时间：2020-11-25 08:05:11
停车场、路边划线停车位、安置房配套商业的特许经营权可以划拨注入平台公司吗？不作为出资划拨，由政府无偿注入平台公司直接增加平台公司资本公积

回答人：chenyiwei
这种项目作为出资增加实收资本肯定是不可以的。如果作为资产划入增加资本公积，必须满足作为经营性资产的一般条件，即可以明确识别、成本或公允价值能够可靠计量、可获得未来经济利益流入。且作价金额不得超过未来现金流量现值。
但是，虽然具有理论上的可行性，但还是不建议这样做，尤其是因为收益法估值有很大随意性，存在为扩大发债规模而故意做大净资产的舞弊嫌疑。